# 该基金是否应纳入合并报表？

提问人：sunwarchan 时间：2015-11-11 19:03:18
看了下合同： 1 、 总体投资策略是基金成立时确定的（可以认为经投资人决定或认可），如改变是要通过投资人会议决定才可以的，大方向是投资人决定的。 2 、 基金公司作为管理人在基金存续期内是不可以被更换的，日常具体投资决策是基金公司作出的，投资人不得干预。 3 、 投资风险由投资人自负。 4 、 基金公司作为管理人在基金盈利率达到一定比例以上享有超额收益，但不承担超额亏损。
那么基金公司对该基金是界定为“控制”而合并报表，还是界定为“基于其专业知识提供专业服务”的“代理”而无需合并呢？
请各位帮忙看看。

回答人：chenyiwei
基金管理人自身持有份额比例多大？超额收益的分成比例如何确定？具体的利润分配和亏损分担机制如何？